臺灣高等法院臺南分院刑事裁定　　　　　　 96年度抗字第1號
抗　告　人
即　被　告 甲○○
上列抗告人因違反毒品危害防制條例案件，不服臺灣臺南地方法
院中華民國95年11月22日裁定（95年度易字第1309號）提起抗告
，本院裁定如下：
    主  文
抗告駁回。
    理  由
一、本件抗告意旨略以：抗告人即被告因協商程序致所犯違反毒
    品危害防制條例案件，經法院判決有期徒刑7月，茲因抗告
    人家中狀況不好，母親年紀已大，請准得以易科罰金，予被
    告改過自新及照顧家庭之機會，爰提起本件抗告云云。
二、按依刑事訴訟法第7編之1協商程序所為之科刑判決，不得上
    訴。但有第455條之4第1項第1款、第2款、第4款、第6款、
    第7款所定情形之一，或協商判決違反同條第2項之規定者，
    不在此限，刑事訴訟法第455條之10第1項定有明文。又有下
    列情形之一者，法院不得為協商判決：一、有前條第2項之
    撤銷合意或撤回協商聲請者。二、被告協商之意思非出於自
    由意志者。……四、被告所犯之罪非第455條條之2第1項所
    定得以聲請協商判決者。……六、被告有其他較重之裁判上
    一罪之犯罪事實者。七、法院認應諭知免刑或免訴、不受理
    者，同法第455條之4第1項第1款、第2款、第4款、第6款、
    第7款亦定有明文。次按協商判決之上訴，除刑事訴訟法第7
    編之1有特別規定外，準用同法第3編第1章及第2章之規定，
    刑事訴訟法第455之11條第1項定有明文。又原審法院認為上
    訴不合法律上之程式者，應以裁定駁回之，此亦為刑事訴訟
    法第362條前段定有明文。
三、抗告人即被告甲○○基於施用第2級毒品安非他命之犯意，
    於95年2月15日，在臺南縣學甲鎮天仁工商旁，以將第2級毒
    品安非他命置於吸食器內點火燒烤後吸食其煙之方式，施用
    第2級毒品安非他命。被告甲○○被訴違反毒品危害防制條
    例案件，於原裁定法院行準備程序期間，與檢察官達成認罪
    協商，就被告施用第2級毒品部分，判處有期徒刑7月。被告
    嗣後提起上訴，經原裁定法院以被告既與檢察官達成認罪協
    商程序，復無刑事訴訟法第455條之4規定不得為協商判決之
    情形，認不得提起上訴，而予裁定駁回。抗告人對該裁定不
    服，提起抗告。
四、經查：
（一）本件抗告人所犯係毒品危害防制條例第10條第2項之施用
      第2級毒品罪，其法定刑為3年以下有期徒刑，是以此罪名
      為刑事訴訟法第455條之2第1項所定得以聲請協商判決之
      罪（即非為死刑、無期徒刑、最輕本刑3年以上有期徒刑
      之罪或高等法院管轄第一審案件），經檢察官聲請與抗告
      人認罪協商，檢察官與抗告人達成協商合意，被告願受有
      期徒刑7月之宣告，由檢察官聲請原審法院改依協商程序
      判決，並於95年10月31日於協商合意範圍內判處抗告人有
      期徒刑7月在案等情，有原審95年5月18日準備程序筆錄可
      參（原審卷第13、14頁）。是本案並無刑事訴訟法第455
      條之4第1項第1款、第4款、第6款、第7款以及第2項所規
      定不得為協商判決之情形。
（二）又查，抗告人於原審95年10月31日之協商程序中亦供述：
      與檢察官達成協商合意是出於自由意志等語（原審卷第14
      頁），足見抗告人為本件認罪協商，確係基於自由意志所
      為，是以亦無刑事訴訟法第455條之4第1項第2款所定被告
      協商之意思非出於自由意志之情事。
（三）再查，原審法院於協商程序中，除告知抗告人所認罪之罪
      名為毒品危害防制條例第10條第2項之施用第2級毒品罪，
      及該罪之法定刑以外，並訊問被告後，復經原審合議庭認
      為適當，同意由受命法官獨任進行協商程序判決，復告知
      抗告人如適用協商程序判決，將喪失受法院依通常訴訟程
      序公開審判之權利、保持緘默之權利、與證人對質或詰問
      證人之權利；且協商判決除有刑事訴訟法第455條之4第1
      項第1款、第2款、第4款、第6款、第7款等情形之一，或
      違反同條第2項之規定者外，不得上訴等情，有原審95年
      10月31日準備程序筆錄足稽（原審卷第13頁）。
（四）被告於上訴時固稱希望將施用第2級毒品之罪刑減輕，俾
      得以易科罰金，以予被告改過自新及照顧母親之機會云云
      ，惟查，被告上開辯稱為個人因素，並無刑事訴訟法第
      455條之10第1項但書規定之情形，被告聲明不服原裁定，
      為無理由，應予駁回。
五、綜上所述，抗告人對於認罪協商程序已充分瞭解，且原審法
    院進行協商之過程亦無違法之處，揆諸前揭說明，本件經原
    審法院判決後，檢察官或抗告人已不得提起上訴，從而，原
    審以本件協商判決並未有刑事訴訟法第455條之4第1項第1款
    、第2款、第4款、第6款、第7款及違反同條第2項之得上訴
    之情形，而認抗告人之上訴為不合法，予以駁回，其認事用
    法，核無違誤，抗告人仍執前詞提起本件抗告，自無理由，
    應駁回之。
五、據上論斷，應依刑事訴訟法第412條，裁定如主文。
中　　華　　民　　國　　96　　年　　1　　 月　　12　　日
                  刑事第四庭  審判長法　官  吳志誠
                                    法　官  林勝木
                                    法　官  羅心芳
以上正本證明與原本無異。
不得再抗告。
　　　　　　　　　　　　　　　　　　書記官  蔡振豐
中　　華　　民　　國　　96　　年　　1 　　月　　15　　日
